臺灣臺東地方法院刑事判決　　　　　　　 99年度易字第403號
公　訴　人　臺灣臺東地方法院檢察署檢察官
被　　　告　姚佳宏
上列被告因竊盜案件，經檢察官提起公訴（99年度偵字第2293號
、99年度偵字第2330號、99年度偵字第2402號），被告於本院準
備程序中就被訴事實為有罪陳述，經本院合議庭裁定由受命法官
獨任進行簡式審判程序，並判決如下：
    主  文
姚佳宏犯竊盜罪，處有期徒刑月，如易科罰金，以新臺幣壹仟
元折算壹日；又犯竊盜罪，處有期徒刑月，如易科罰金，以新
臺幣壹仟元折算壹日，扣案之鑰匙1支沒收；又犯毀越門扇竊盜
罪，處有期徒刑陸月，如易科罰金，以新臺幣壹仟元折算壹日；
又犯竊盜罪，處有期徒刑月，如易科罰金，以新臺幣壹仟元折
算壹日，扣案之鑰匙1支沒收；又犯攜帶兇器毀越門扇竊盜罪，
處有期徒刑陸月，如易科罰金，以新臺幣壹仟元折算壹日。應執
行有期徒刑壹年陸月，如易科罰金，以新臺幣壹仟元折算壹日，
扣案之鑰匙1支沒收。
    事  實
一、姚佳宏分別意圖為自己不法之所有，基於竊盜之犯意，於下
    列時間、地點為竊盜之行為：
(一)於民國99年11月1日凌晨3時30分許，在臺東縣成功鎮○○街
    3號之輝昌機車行，以徒手竊取莊榮昌所有之煞車皮20組、
    煞車盤1個、輪鼓1個、離合器2個及電瓶2個後，據為己有。
(二)於99年11月4日晚上11時許，在臺東縣臺東市○○路350號前
    ，以其所有之鑰匙1支竊取吳清雄所有停放在該處之車牌號
    碼PDZ-341號重型機車，據為己有以供代步之用。
(三)於99年11月6日晚上11時許，在臺東縣臺東市○○路○段583
    號旁之坤峰資源回收場，以香菸燒破該回收場內非供人居住
    之辦公室之上鎖大門上之紗網，再伸手開啟該大門後進入，
    隨即徒手竊取張惠霜所有之現金約新臺幣（下同）1萬8千元
    ，供己花用。
(四)於99年11月14日凌晨0時45分，在臺東縣臺東市○○路305號
    前，以其所有之鑰匙1支竊取蔡明樹所有停放在該處之車牌
    號碼PUX-010號重型機車，據為己有以供代步之用。
(五)於99年11月14日凌晨4時10分，在上開坤峰資源回收場，持
    現場取得、客觀上具危險性可供兇器之用之金屬拔釘器1個
    ，破壞該回收場內非供人居住之辦公室之上鎖大門上之門鎖
    後進入，隨即竊取張惠霜所有之現金約1萬6千元、手錶2只
    、行動電話1支及瑞士刀1把，據為己有。
二、案經張惠霜訴由臺東縣警察局臺東分局暨成功分局報告臺灣
    臺東地方法院檢察署檢察官偵查起訴，並經本院改依簡式程
    序審理。
    理  由
一、本件被告姚佳宏所犯係死刑、無期徒刑或最輕本刑為3年以
    上有期徒刑或高等法院管轄第一審案件以外之罪，其於準備
    程序進行中，先就被訴事實為有罪之陳述，經本院告知簡式
    審判程序之旨，並聽取檢察官及被告之意見後，經合議庭裁
    定由受命法官獨任進行簡式審判程序，是依刑事訴訟法第27
    3條之2規定，本件之證據調查，不受同法第159條第1項、第
    161條之2、第161條之3、第163條之1及第164條至第170條規
    定之限制，合先敘明。
二、上揭犯罪事實，業據被告於警詢、偵查中、本院行準備程序
    及審理時迭承不諱，核與證人吳慶茂、張惠霜、蔡明樹、莊
    昌榮於警詢時之陳述相符，復有臺東縣警察局臺東分局搜索
    扣押筆錄2份、臺東縣警察局臺東分局馬蘭派出所扣押物品
    目錄表2份、臺東縣警察局車輛尋獲電腦輸入單1紙、贓物認
    領保管單4紙、贓物領據1紙、刑案現場測繪圖4紙及刑案現
    場照片39張在卷可稽，足認被告自白與事實相符，可以採信
    。綜上，本案事證明確，被告犯行堪予認定，應依法論科。
三、按刑法第321條第1項第2款所規定之「門扇」，應專指門戶
    ，即分隔住宅或建築物內外之出入口大門而言。又紗網如附
    於門扇之上，二者結合為一，則應屬門扇之一部。如破壞門
    扇上之紗網而開啟門扇，進而為竊盜之行為，自亦該當於該
    款加重竊盜之規定。次按，刑法第321條第1項第3款之罪，
    係以行為人攜帶兇器竊盜為其加重條件，此所謂兇器，其種
    類並無限制，凡客觀上足以對人之生命、身體安全構成威脅
    ，具有危險性之兇器均屬之，且祇須行竊時攜帶此種具有危
    險性之兇器為已足，並不以攜帶之初有行兇之意圖為必要（
    最高法院79年度台上字第5253號判例意旨可資參照）。查本
    件被告竊盜時所使用之金屬拔釘器1個，其質地堅硬，若持
    以攻擊人，將產生一定之危害，自屬足以傷害人之生命、身
    體之兇器。再按，刑法第321條第1項所列各款為竊盜之加重
    條件，如犯竊盜罪兼具數款加重情形時，因竊盜行為祇有一
    個，仍祇成立一罪，不能認為法律競合或犯罪競合，但判決
    主文應將各種加重情形順序揭明，理由並應引用各款，俾相
    適應，(最高法院69年度臺上字第3945號判例可資參照)。是
    核被告犯罪事實一、(一)至(五)所為，分別係犯刑法第320
    條第1項之竊盜罪、第320條第1項之竊盜罪、第321條第1項
    第2款之毀越門扇竊盜罪、第320條第1項之竊盜罪、第321條
    第1項第2款及第3款之毀越門扇、攜帶兇器竊盜罪。被告所
    犯上開5罪間，犯意各別，應予分論併罰。爰審酌被告不思
    勤奮工作，欲以竊盜方式不勞而獲，缺乏尊重他人財產權之
    意識，且屢為竊盜之犯行，原不宜輕縱，惟念其年少思慮未
    周，所竊之多數物品業經被害人取回，及其犯後坦承犯行，
    態度尚稱良好，並考量其犯罪動機、目的、手段、智識程度
    暨生活狀況等一切情狀，分別量處如主文所示之刑，且諭知
    易科罰金之標準，並定應執行刑及易科罰金之標準，以示懲
    儆。另扣案之鑰匙1支為被告所有而供其犯如事實欄一、(二
    )(四)所用之物，業據被告陳明在卷，爰依刑法第38條第1項
    第2款規定，併予宣告沒收。至未扣案之香菸1支，被告供稱
    其使用後已經棄置，顯已滅失，為免將來執行困難，爰不為
    沒收之宣告；又未扣案之金屬拔釘器1個，被告供稱係在坤
    峰資源回收場現場所取得，顯非被告所有之物，爰不為沒收
    之宣告，併此敘明。
據上論斷，應依刑事訴訟法第273條之1第1項、第299條第1項前
段，刑法第320條第1項、第321條第1項第2款、第3款、第41條第
1項前段、第8項、第38條第1項第2款、第51條第5款，刑法施行
法第1條之1第1項、第2項前段，判決如主文。
本案經檢察官林嘉宏到庭執行職務。
中    華    民    國    100    年    1     月    13    日
                  刑事第一庭  法  官  楊峻宇
以上正本證明與原本無異。
如不服本判決應於收受送達後10日內向本院提出上訴書狀，並應
敘述具體理由；其未敘述上訴理由者，應於上訴期間屆滿後20日
內向本院補提理由書（均須按他造當事人之人數附繕本）。「切
勿逕送上級法院」。告訴人或被害人對於本判決如有不服，請書
具不服之理由狀，請求檢察官上訴者，其上訴期間之計算係以檢
察官收受判決正本之日期為準。
                              書記官  黃健豪
中    華    民    國   100    年    1     月    13    日
附錄論罪科刑法條：
中華民國刑法第320條
（普通竊盜罪、竊佔罪）
意圖為自己或第三人不法之所有，而竊取他人之動產者，為竊盜
罪，處5  年以下有期徒刑、拘役或 5 百元以下罰金。
意圖為自己或第三人不法之利益，而竊佔他人之不動產者，依前
項之規定處斷。
前二項之未遂犯罰之。
中華民國刑法第321條
（加重竊盜罪）
犯竊盜罪而有左列情形之一者，處 6 月以上、 5 年以下有期徒
刑：
一、於夜間侵入住宅或有人居住之建築物、船艦或隱匿其內而犯
    之者。
二、毀越門扇、牆垣或其他安全設備而犯之者。
三、攜帶兇器而犯之者。
四、結夥三人以上而犯之者。
五、乘火災、水災或其他災害之際而犯之者。
六、在車站或埠頭而犯之者。
前項之未遂犯罰之。